臺灣橋頭地方法院刑事裁定
111年度提字第10號
聲  請  人  林進賢
上列被告因公共危險案件，聲請提審，本院裁定如下：
    主  文
聲請駁回。林進賢解返高雄市政府警察局湖交通警察大隊湖內分
隊。
    理  由
一、聲請意旨略以：聲請人林進賢當時已經停在路邊，警察應該
    要在我騎乘機車的時候攔查我，才算合法攔查，為此聲請提
    審等語。
二、按人民身體之自由應予保障。除現行犯之逮捕由法律另定外
    ，非經司法或警察機關依法定程序，不得逮捕拘禁。非由法
    院依法定程序，不得審問處罰。非依法定程序之逮捕、拘禁
    、審問、處罰，得拒絕之，憲法第8條第1項定有明文。次按
    人民被法院以外之任何機關逮捕、拘禁時，其本人或他人得
    向逮捕、拘禁地之地方法院聲請提審。法院審查後，認為不
    應逮捕、拘禁者，應即裁定釋放；認為應予逮捕、拘禁者，
    以裁定駁回之，並將被逮捕、拘禁人解返原解交之機關，提
    審法第1條第1項前段、第9條第1項亦定有明文。復按警察對
    於已發生危害或依客觀合理判斷易生危害之交通工具，得予
    以攔停並採行下列措施：三、要求駕駛人接受酒精濃度測試
    之檢定，警察職權行使法第8條第1項第3款定有明文。末按
    現行犯，不問何人得逕行逮捕之。犯罪在實施中或實施後即
    時發覺者，為現行犯，此亦為刑事訴訟法第88條所明定。
三、聲請人雖以上述聲請意旨聲請提審，然查：
　　㈠聲請人於民國111年8月4日8時12分許，騎乘車牌號碼000-0
      000普通重型機車上路，行至高雄市○○區○○路二巷由西往
      東行駛時，因形跡可疑，遭警攔查，警見聲請人身有明顯
      酒味，聲請人並自陳有飲用保力達，經警提供水漱口後對
      聲請人實施酒測，以儀器測出酒測值為每公升0.25毫克，
      認其涉犯刑法第185條之3第1項第1款之不能安全駕駛罪嫌
      ，為警依現行犯當場予以逮捕等情，業據警員於本院訊問
      時陳述明確，並有高雄市政府警察局交通大隊湖內分隊執
      行逮捕、拘提告知本人通知書、酒精濃度呼氣測試報告、
      呼氣酒精測試器檢定合格證書，及本院當庭勘驗警員密錄
      器影像畫面可佐。
　　㈡則警員於發現被告騎乘機車時，客觀合理判斷係屬易生危
      害之交通工具，予以攔停，並要求聲請人接受酒測，自符
      合警察職權行使法第8條第1項之規定。聲請人雖主張其於
      警員追上時，已經停在路邊，並非行駛中，然所謂「攔停
      」應係指攔阻停止駕駛人之駕駛行為，並非須駕駛人於行
      進中被中斷，始得進行攔停、實施酒測，是此部分聲請人
      主張並非可採。嗣警方以合格之酒測器對聲請人施行酒測
      ，聲請人酒精濃度達每公升0.25毫克，自屬涉犯刑法第18
      5條之3第1項第1款不能安全駕駛罪嫌之現行犯，是本案警
      員在發現聲請人酒後駕車之事證，依刑事訴訟法第88條第
      1項規定，以現行犯當場逮捕聲請人，其逮捕程序於法並
      無不合。
　　㈢綜上所述，聲請人聲請提審為無理由，應予駁回。並將聲
      請人解返高雄市政府警察局交通大隊湖內分隊。
四、依提審法第9條第1項後段，裁定如主文。 
中　　華　　民　　國　　111 　年　　8 　　月　　4 　　日
                  刑事第一庭    法　官  林筠
以上正本證明與原本無異。
如不服本裁定，應於送達後5日內，向本院提出抗告狀。
中　　華　　民　　國　　111 　年　　8 　　月　　5 　　日
                                書記官  邱上一